【裁判字號】    97,訴緝,6
【裁判日期】    970321
【裁判案由】    違反懲治盜匪條例
【裁判全文】
臺灣桃園地方法院刑事判決               97年度訴緝字第6號
公  訴  人  臺灣桃園地方法院檢察署檢察官
被      告  乙○○
                    國民
                      號
                    現羈押於臺灣桃園看守所
指定辯護人  本院公設辯護人丙○○
上列被告因違反懲治盜匪條例案件，經檢察官提起公訴（90年度
偵字第1500號），本院判決如下：
      主  文
乙○○共同意圖為自己不法所有，攜帶兇器，以強暴至使不能抗
拒，而取他人之物及使其交付，累犯，處有期徒刑柒年肆月。
      事  實
一、乙○○前曾因犯刑法偽造文書案件，於民國八十七年九月二
    十五，經臺灣臺北地方法院以八十七年度訴字第七七九號判
    決，判處有期徒刑一年，嗣經上訴又撤回上訴確定，於八十
    八年七月十四日執行徒刑完畢出監。緣乙○○透過友人戊○○結識戊○○之朋友，自稱「小謝」（戊○○稱其為「阿喜
    」）之成年男子，戊○○並於民國九十年一月一日，前往桃
    園縣平鎮市○○○路七十三號「侑展轎車租賃公司」，向店
    員陳文進承租車牌號碼ＧＧ─二七０五號紅色喜美自用小客
    車一輛。翌日（即九十年一月二日）由乙○○駕駛該車，搭
    載戊○○及「小謝」到處遊玩，三人因缺錢花用，經戊○○
    提議至其堂伯丁○○家中行搶，三人即共同基於意圖為自己
    不法所有之犯意聯絡，先駕車前往丁○○位於桃園縣大園鄉
    五權村二鄰下埔二十之三號之住處附近勘察地形路況，且為
    方便行搶，乙○○臨時購買一支無從認定是否具殺傷力而非
    屬槍砲彈藥刀械管制條例列管之違禁物，惟客觀上仍足以危
    害人之生命、身體、安全，可供兇器使用之玩具槍一把，並
    載「小謝」至「小謝」位於龍潭鄉不詳地點之住處，取出刀
    刃長約四、五十公分，刀柄長約十五公分，客觀上足以危害
    人之生命、身體、安全，可供兇器使用之西瓜刀一把，主觀
    上二人亦有將之作為兇器使用之意圖。三人於九十年一月三
    日下午三時十分許，由乙○○駕上述自小客車搭載戊○○、
    「小謝」，駛至上址丁○○之住處，因戊○○與丁○○熟識
    ，不便出面而藏身於該自小客車之後座，由乙○○持上述玩
    具槍、「小謝」持上述西瓜刀下車，二人於屋外佯稱要發送
    喜帖，待丁○○之妻甲○○至屋外應門，「小謝」即持上述
    西瓜刀抵住甲○○頸部，強押甲○○至屋內，繼由乙○○持
    上述玩具槍控制丁○○，二人以此強暴方式，至使其等不能
    抗拒，而令丁○○自行交付身上之三兩重項鍊一條、勞力士
    手錶一只、現金約二千八百元，令甲○○自行交付所有戒指
    一枚，並為防丁○○夫妻報警追緝，另強取家用電話一具、
    鑰匙暨遙控器二串等物後，即駕車逃逸。嗣三人將上述玩具
    槍、西瓜刀，與強取之家用電話、鑰匙暨遙控器等物，一併
    丟棄於不詳地點而滅失，並將項鍊、勞力士手錶、戒指等物
    典當，連同強取之現金，共計至少二萬多元，平分為三份，
    先至上述轎車租賃公司返還該自小客車，繼而共同至舞廳喝
    酒玩樂。嗣經警依上述自小客車租約記載承租人為戊○○，
    而於同年月十四日凌晨三時二十分許，在桃園縣蘆竹鄉大竹
    村二六九巷一弄十九號五樓拘提戊○○到案，並經戊○○供
    出乙○○而查悉上情。
二、案經桃園縣警察局大園分局報請臺灣桃園地方法院檢察署檢
    察官偵查起訴。
      理  由
壹、程序事項－證據能力部分
一、按被告以外之人於審判外之言詞及書面陳述，除法律有規定
    者外，不得作為證據。刑事訴訟法第一百五十九條第一項雖
    有明文。惟又按被告以外之人於審判外之陳述，而經當事人
    於審判程序同意作為證據，法院審酌該言詞陳述或書面陳述
    作成時之情況，認為適當者，亦得為證據。同法第一百五十
    九條之五第一項定有例外具證據能力之規定。
二、查被告乙○○於準備程序坦承本件犯行，與其選任辯護人對
    於檢察官所提出之證人即前案共同被告戊○○，以及被害人
    丁○○、甲○○之警詢、偵查筆錄，所為不利於被告之指證
    ，均同意具證據能力，本院審酌證人等於審判外之陳述時之
    外部情狀可信且適當，自具證據能力。
貳、實體事項－證明力部分
一、訊據被告乙○○對於上述持玩具槍、西瓜刀共同強盜之事實
    固自白不諱，惟對於強盜所得部分辯稱：僅有搶得丁○○之
    項鍊一條及家用電話一具，並未搶得手錶、戒指、現金及鑰
    匙、遙控器等物云云。經查被告與自稱「小謝」之人，經由
    戊○○之提議，持玩具槍、西瓜刀等兇器，至丁○○家中行
    搶之事實，有證人即共同被告戊○○之警詢筆錄一件在偵查
    卷足證（參見九十年度偵字第一五００號偵查卷第六頁以下
    ），雖戊○○於偵查及其前案審判中翻異其警詢之自白，辯
    稱係遭警刑求而自白云云，惟業經前案法院認定嗣後否認不
    足採信，有本院九十年訴字第七一一號判決書一件在卷可證
    。至戊○○於警詢中指稱係與乙○○及「阿喜」共同策劃強
    盜等語，經核與被告乙○○之自白相符，惟就共犯為「小謝
    」，以及戊○○否認有共同前往現場參與之程度等情，與被
    告之自白容有出入，然本件當事人、辯護人均不欲傳訊戊○○，而本院依職權傳喚戊○○，其無正當理由不到庭，基於
    尊重當事人主導調查證據之聲請，且戊○○所為本件共同強
    盜犯行既已判決確定，被告乙○○所述戊○○參與之程度，
    與被告之犯行核無影響，是就被告而言，尚無違公平正義，
    亦無涉被告之重大利益，而不再傳拘證人戊○○。經本院比
    對戊○○於前案中之指述及被告之自白，堪認戊○○所指「
    阿喜」之人，即係乙○○所指「小謝」之人，本件仍為三人
    策劃強盜而查無第四人；又戊○○於警詢中雖否認有共同前
    往，惟被告就其等犯罪經過陳述詳實，並陳稱戊○○因為與
    丁○○熟識，而不便下車，在車上後座藏匿，待其與「小謝
    」得手後，始共同駕車離去等語。本院認被告所述除與常情
    較符外，且依戊○○嗣後於偵查、審判中翻異前詞，辯稱均
    未參與云云之犯後態度，已足認戊○○為逃避本件刑責，多
    有避重就輕之舉，是就所述未參與犯行之辯解，當無可採信
    ，而應以被告之自白，即戊○○有共同前往現場，惟待在車
    上並未下車之情，較為可信。此外，復有「侑展轎車租賃公
    司」之租車契約一件，其上記載承租人為戊○○，租賃期間
    為九十年一月一日至一月三日止，並有該公司負責人陳文進
    之警詢筆錄，足證租車者確為戊○○等語在卷；以及證人即
    被害人丁○○、甲○○之警詢筆錄，對於其等遭強盜之過程
    證述詳盡，並互核二人證述遭搶之財物均符，被告乙○○亦
    不否認由其與「小謝」分別控制被害人二人，部分財物有可
    能為小謝所搶得等語，基於共犯功能性支配理論，「小謝」
    所搶得之財物，自應併入被告所強盜之財物論之，是被告所
    辯所得財物並無被害人等所言財物之數量尚不足採，而應以
    被害人等於警詢所述，較值採信。末查被告自承於強盜前購
    買玩具槍一支，並載同「小謝」回家取西瓜刀一把，並當庭
    陳述且繪製該西瓜刀，長約四、五十公分，刀柄長約十五公
    分在卷，經核與丁○○、甲○○於警詢中所述，歹徒二人分
    持手槍、西瓜刀強盜等語相符。綜上所述，經互核被告自白
    及上述各項補強證據，足認被告自白之真實性。本件犯行明
    確，應予論罪科刑。
二、按被告行為後，刑法第二條第一項於九十四年二月二日業經
    修正，並於九十五年七月一日施行，其規定為：「行為後法
    律有變更者，適用行為時之法律。但行為後之法律有利於行
    為人者，適用最有利於行為人之法律」。雖由「從新從輕」
    原則修正為「從舊從輕」原則，然對於行為後法律有變更之
    情形時，應比較適用最有利於行為人之法律部分，則無不同
    。又查被告行為時尚施行之懲治盜匪條例，已於九十一年一
    月三十日公布廢止，惟懲治盜匪條例於三十三年四月八日公
    布時為所謂「限時法」，當時國民政府曾發生遲至三十四年
    四月二十六日始發布命令延長施行期間一年，爾後每年雖均
    發布行政命令延長該條例施行期間一年，惟於三十七年、三
    十八年及三十九年即行憲後之時期，仍發生於應期滿之「四
    月八日」之後始發布命令延長該條例之情事，直至四十六年
    五月二十四日經立法院修正，總統於同年六月五日公布改為
    常態法律。因而發生該條例是否早於三十四年四月八日即失
    效，而非九十一年一月三十日始因廢止失效之爭議。惟最高
    法院向認為：九十一年一月三十日公布廢止之懲治盜匪條例
    ，係經立法程序於四十六年六月五日修正公布施行，將原第
    八條及第十條之規定刪除，原第九條改為第八條，第十一條
    改為第九條；經考上開刪除原第十條「施行期間定為一年，
    必要時得以命令延長」有關限時法規定之立法本意，係為期
    遏止盜風，改善治安，認本條例第一條至第七條及原第九條
    均仍有施行之必要，因將本條例由限時法改為經久施行之常
    態性刑事特別法，並重新調整條次，形式上雖稱修正，實質
    上，已具重新全部立法之性質，故該條例此次修正前，雖有
    數次命令延長已逾期，仍非可認為已經失效。因之，該條例
    於九十一年一月三十日公布廢止前，仍屬有效之法律。而該
    條例為刑法之特別法，依特別法優於普通法之法律適用原則
    ，自應優先於刑法適用（八十八年度台上字第三０九八號、
    第四九八六號、第七０九二號、八十九年度台上字第一０五
    號、九十一年度台非字第一一四號判決意旨參見）。本院自
    認同此見解。復查懲治盜匪條例，於九十一年一月三十日公
    布廢止之同時，亦將刑法第三百二十八條、第三百三十條、
    第三百三十二條修正公布，其立法目的，在以修正後刑法取
    代上開條例，避免修正前刑法發生中間法效力。故懲治盜匪
    條例，雖曰廢止，然因廢止前後均有刑罰規定，該條例之廢
    止，自屬刑法第二條第一項之行為後法律有變更，而非犯罪
    後之法律已廢止其刑罰，依新修正刑法第二條第一項規定，
    應就被告行為時有效之懲治盜匪條例與裁判時已修正之刑法
    予以比較適用。至修正前之刑法第三百二十八條第一項、第
    三百三十條第一項等相關規定，既不因上開條例廢止而回復
    ，又非中間法，即不生比較適用問題（九十二年台上字第九
    八號、二八八四號、九十五年度台上字第四五七五號、九十
    六年度台上字第九九四號、第四七二九號、九十七年度台上
    字第六七二號意旨參見）。換言之，就本件而言，實務通說
    見解認為應就特別法性質之懲治盜匪條例與修正後之刑法第
    三百三十條比較。就此見解，有學者強調「特別法與普通法
    間，並無比較新舊法或刑罰輕重之可能性存在」，其間僅係
    發生適用效力先後否之問題，而認為懲治盜匪條例（第五條
    第一項）已凍結九十一年一月三十日修正前之刑法第三百二
    十八條、第三百三十條，其後廢止懲治盜匪條例之同時，修
    正刑法該等條文，致刑法的修正「直接覆蓋原被凍結的法律
    規定者，原規定之效力未及恢復即被新法所取代，此種情形
    根本無新舊法適用比較之問題，僅能適用特別法廢止時具有
    法律適用效力的普通規定，亦即新修正的規定」、「雖形式
    上刑法發生法律變更，但卻無法律適用的新舊法比較問題，
    如原特別法所規範的對象，必須回歸此等修正的規定時，僅
    能以新修正之相關規定，作為回歸適用時的對應規定」等語
    （參見柯耀程，懲治盜匪條例廢止後相關法律適用問題檢討
    ，收錄於刑法的思與辯，二００三年十二月初版，第一０七
    頁《第一四七頁、第一七三頁》）。上述反思見解固頗具參
    考價值，惟一來其逕適用修正後刑法規定之結論，與實務見
    解之結論並無不同，再者，基於上述最高法院形成多年之實
    務見解，本院仍認此處應就行為時有效之懲治盜匪條例，與
    行為後修正刑法為比較輕重適用。查廢止前懲治盜匪條例第
    五條第一項第一款規定為：「意圖為自己或第三人不法所有
    ，以強暴、脅迫、藥劑、催眠術或他法，致使不能抗拒而取
    他人之物或使其交付者，處無期徒刑或七年以上有期徒刑」
    ，本條並無區分是否攜帶兇器犯之，而九十一年一月三十日
    修正後刑法第三百二十八條第一項、第三百三十條第一項，
    就構成要件雖均未變更，惟其等法定刑分別自「三年以上有
    期徒刑，修正為五年以上有期徒刑（刑法第三百二十八條第
    一項）、「五年以上有期徒刑，修正為七年以上有期徒刑（
    刑法第三百三十條第一項），就犯強盜罪而有攜帶兇器情形
    者，係犯刑法第三百三十條第一項之罪，比較廢止前懲治盜
    匪條例第五條第一項第一款與刑法第三百三十條第一項之新
    舊法，自以適用行為後即九十一年一月三十日修正之現行刑
    法第三百三十條第一項規定，較有利於被告。
三、核被告乙○○所為係犯九十一年一月三十日修正，即現行刑
    法第三百三十條第一項、第三百二十一條第一項第三款之攜
    帶兇器加重強盜罪。查被告與「小謝」所分持之玩具槍、西
    瓜刀，客觀上足以危害人之生命、身體、安全，主觀上二人
    亦有將之作為兇器使用之意圖，自屬刑法第三百二十一條第
    一項第三款所指「兇器」。另按刑法第三百二十一條第一項
    第四款所稱之「結夥三人」，係指在場共同實施或在場參與
    分擔實施犯罪之人，有三人以上（含三人）者（參見最高法
    院七十六年台上字第七二一０號判例意旨）；又在場把風之
    行為，係以自己犯罪之意思，排除犯罪障礙，助成犯罪之實
    現，屬參與分擔實施犯罪之行為，亦為共同正犯而應計入結
    夥之內，最高法院七十二年度台上字第三二０一號判決同此
    意旨。本件下手行搶者僅被告及「小謝」二人，戊○○係因
    與被害人丁○○熟識，為免遭認出而藏匿於汽車後座，被告
    及「小謝」行搶得手後，仍係由被告駕車搭載三人逃逸，並
    無證據證明戊○○另負責把風，而僅能認戊○○屬「共謀共
    同正犯」，其無在場共同實施或參與分擔實施強盜之行為，
    被告所為自不構成結夥三人以上之加重強盜罪。至戊○○之
    犯行前經法院論處普通強盜罪，因上訴逾期駁回確定，與本
    院認應被告乙○○所犯為攜帶兇器之加重強盜罪結論，固有
    不同，惟此係兩個不同法院，對於本件是否有攜帶兇器之事
    實，各自基於證據確信，認定容有不同所致，附此敘明。另
    按九十四年二月二日修正公布之刑法總則及分則編，其中諸
    多條文有所修正變動，並均自九十五年七月一日施行，自有
    修正前後之舊、新法比較問題。其中刑法第二條第一項修正
    為：「刑法行為後法律有變更者，適用行為時之法律。但行
    為後之法律有利於行為人者，適用最有利於行為人之法律」
    。不論修正前後之本條項規定，均係在規範行為後法律變更
    所生新、舊法比較適用之準據法，是於新法施行後，自應適
    用新法第二條第一項之規定，為「從舊從輕」之比較（最高
    法院九十五年五月二十三日第八次刑事庭會議決議同此見解
    ）。惟按比較法律孰為有利於行為人時，應就罪刑「有關」
    之一切情形，比較其全部之結果，而為整個之適用，不能割
    裂而分別適用有利益之條文。最高法院二十七年上字第二六
    一五號判例曾有此意旨。亦即基於「法律一體適用」之原則
    ，於新舊法之比較，亦不應一部適用新法、一部適用舊法。
    此處所指「一體適用」、「禁止一部適用」，係指相同法條
    內之「要件及效果」不應割裂適用，而一部適用新法、一部
    適用舊法；或法律效果相牽涉，而有牽連關係之法條，不應
    僅取其一部適用舊法，他部卻適用新法而言（例如九十三年
    一月九日修正施行之毒品危害防制條例，將強制戒治期間修
    正為六月以上不得逾一年，較修正前之一年，且有停止戒治
    期間命保護管束之規定，較不利於行為人，實務上因而認為
    應適用修正前強制戒治之規定，此時基於法律一體適用原則
    ，對於修正前與之有配套、效果相牽連之「撤銷停止戒治」
    之制度，即應一體適用，不應一部適用修正前停止戒治制度
    ，他部又謂「撤銷停止戒治」制度不利行為人，而適用新法
    刪除之規定）。至於兩相獨立（縱屬相同法典內）之法條，
    其各有不同之要件及法律效果，二者既不相屬，又無相牽連
    之情形，如分別經修正者，自無禁止各別條文單獨依修正前
    後規定比較其輕重之必要，尤其此次刑法之修正，主管機關
    一再宣示採行「寬嚴並進的刑事政策」，既曰「寬嚴並進」
    ，自同時有寬於行為人，及嚴於行為人之修法，例如修正刑
    法第四十七條規定，限於「故意再犯」者，始構成累犯，而
    較有利於行為人（放寬的刑事政策）；修正刑法第六十二條
    ，將原自首「應」減輕其刑之規定，修正為「得」減輕其刑
    之規定，而較不利於行為人（從嚴的刑事政策），此時對於
    刑法修正前，非故意再犯罪，而自首之被告，於修正後適用
    法律時，自應許其分別適用較有利被告之修正後刑法第四十
    七條，認定不構成累犯，及適用較有利於被告之修正前刑法
    第六十二條，認定「應」減輕其刑，方符修正後刑法第二條
    第一項「從舊從輕」之原則，且未違上述「法律一體適用」
    原則。是最高法院九十五年五月二十三日第八次刑事庭會議
    決議雖曾認為：「比較時應就罪刑有關之共犯、未遂犯、想
    像競合犯、牽連犯、連續犯、結合犯，以及累犯加重、自首
    減輕暨其他法定加減原因（如身分加減）與加減例等一切情
    形，綜其全部罪刑之結果而為比較」等語。該決議固有不應
    割裂比較法條之意，惟應係指各該法條相互間有所相屬或牽
    連之前提下，不應割裂適用，至於相同法條更不應割裂適用
    （例如修正刑法第四十七條前段將「有期徒刑」改為「徒刑
    」，後段將於不限故意、過失再犯者，限於「故意再犯」，
    適用時即不得割裂為前、後段而為比較），在互不相屬，各
    別獨立之法條，自甚難或無從「綜其全部罪刑之結果」比較
    （前述同時涉及累犯及自首之例甚明），尤其，該決議內容
    並無明示應「全部適用」新法或舊法之意旨，此處所強調「
    綜其全部罪刑之結果而為比較」，毋寧係強調所應適用之法
    條均應予比較，且因為修正條文多為總則性之指示性法律，
    而應綜合分則性之處罰條文適用，不宜單就總則條文抽象比
    較，或有所漏列比較之意。查被告行為後，與本案相關之刑
    法有如下之修正，應探討有無新、舊法比較之必要：
  (一)刑法第二十八條關於共同正犯之規定：
    刑法第二十八條由原條文之「二人以上共同實『施』犯罪之
    行為者，皆為正犯」，修正為「二人以上共同實『行』犯罪
    之行為者，皆為正犯」，立法理由明文表示係為排除完全未
    參與犯罪相關行為之「陰謀共同正犯」及「預備共同正犯」
    ，惟仍不排除所謂「共謀共同正犯」。比較修正前後之規定
    ，輕重相等，修正後之規定並非較有利於被告，依據刑法第
    一條前段所定「罪刑法定主義」，以及同法第二條前段所定
    「適用行為時之法律」，仍應適用行為時，即修正前刑法第
    二十八條之規定。查被告與戊○○及「小謝」三人，共謀實
    行本件強盜犯行，並推由被告與「小謝」下手實施，其等有
    犯意聯絡及行為分擔之支配性，應依行為時即修正前刑法第
    二十八條，論以共同正犯。
  (二)刑法第五十五條關於想像競合犯之規定：
    修正後刑法第五十五條，與修正前條同條「以一罪論」之規
    定相同，雖增訂有但書「但不得科以較輕罪名所定最輕本刑
    以下之刑」之限制，惟此屬法理之當然，僅係將法理明文化
    ，非屬法律之變更（最高法院九十五年五月二十三日第八次
    刑事庭會議決議，同此見解）。是上述關於想像競合犯條文
    之修正，非屬刑法第二條第一項所指法律有變更，而須比較
    新、舊法規定何者有利行為人之適用範圍，換言之，比較新
    舊法之規定，修正後之規定並非較有利於被告，依據刑法第
    一條前段所定「罪刑法定主義」，以及同法第二條前段所定
    「適用行為時之法律」，仍應適用行為時，即修正前刑法第
    五十五條規定論處。被告所為強盜行為，同時侵害被害人丁○○、甲○○之生命、財產法益，觸犯構成要件相同之罪名
    ，為想像競合犯，應從一重論以加重強盜罪之一罪，檢察官
    於起訴書認被告所為構成接續犯，容有誤會，附此敘明。
  (三)刑法第四十七條關於累犯之規定：
    修正前刑法第四十七條：「受有期徒刑之執行完畢，或受無
    期徒刑或有期徒刑一部之執行而赦免後，五年以內再犯有期
    徒刑以上之罪者，為累犯，加重本刑至二分之一」之規定，
    修正為第四十七條第一項：「受徒刑之執行完畢，或一部之
    執行而赦免後，五年以內故意再犯有期徒刑以上之罪者，為
    累犯，並加重本刑至二分之一」。此修正雖非犯罪構成要件
    之變更，但顯已影響行為人刑罰之法律效果，自屬法律變更
    。查被告乙○○有如事實欄所載之前案服刑紀錄，有臺灣高
    等法院被告前案紀錄表一件在卷可參。被告於受有期徒刑執
    行完畢後，五年內再犯本件有期徒刑以上之罪，經新舊法比
    較結果，不論依修正前刑法第四十七條，或修正後刑法第四
    十七條第一項之規定，被告所犯本件犯行均構成累犯，修正
    前後之規定，輕重相等，修正後之規定並非較有利於被告，
    依據刑法第一條前段所定「罪刑法定原則」，以及同法第二
    條前段所定「適用行為時法原則」，仍應適用行為時，即修
    正前刑法第四十七條規定，加重其刑。
四、爰審酌被告年輕力壯、四肢健全，僅因一時缺錢花用享樂，
    而於光天化日下持兇器入屋強盜，對於被害人之身心及住宅
    安寧，造成難以抹滅之傷害，進而嚴重侵及法威信之犯罪動
    機、目的、手段，及犯罪所生之危害，另考量被告犯後僅於
    偵查中到庭應訊否認犯行，即逃匿無蹤，惟逃匿數年後終能
    悔誤，自行向警察機關投案並坦承犯行，節省本院調查證據
    程序所生勞費之犯後態度等一切情狀，量處如主文所示之刑
    。又被告犯罪時間雖在九十六年四月二十四日以前，惟依中
    華國九十六年罪犯減刑條例第五條規定，本條例施行前，經
    通緝而未於中華民國九十六年十二月三十一日以前「自動歸
    案」接受偵查、審判或執行者，不得依本條例減刑。查被告
    雖係自動向金門縣警察局投案，非經警所緝獲，有被告之警
    詢筆錄一件在卷可證，惟被告自動歸案時間為九十七年一月
    二十四日，已逾上述九十六年十二月三十一日自動歸案之期
    限，依該條反面解釋，被告自不得減刑。至立法者何以就本
    條例施行前、後分經通緝，且非自動歸案者，為不得減刑與
    得減刑之差別待遇，又其間查別待遇是否合理，有無違反平
    等原則之虞，當係另一問題，併附此敘明。末查被告行為時
    所用之玩具槍一支及「小謝」所持之西瓜刀一把等兇器，並
    無證據證明屬違禁物，且未扣案，再據被告所述，行為後即
    加以丟棄，距本院判決時已有七年之久，足認該等兇器已滅
    失，為免增加執行沒收時之困擾，爰不另併為沒收之諭知。
據上論斷，應依刑事訴訟法第二百九十九條第一項前段，刑法第
二條第一項前段，修正前刑法第二十八條，刑法第三百三十條第
一項、第三百二十一條第一項第三款，修正前刑法第五十五條、
第四十七條，判決如主文。
本案經檢察官鍾雅蘭到庭執行職務。
中    華    民    國    97    年    3     月    21    日
                      臺灣桃園地方法院刑事第六庭
                          審判長法  官  黃  梅  淑
                                法  官  黃  翊  哲
                                法  官  錢  建  榮
以上正本證明與原本無異。
如不服本判決，應於判決送達後10日內向本院提出上訴狀（應附
繕本），其未敘述上訴理由者，應於上訴期間屆滿後20日內補提
理由書狀於本院，上訴於臺灣高等法院。
                                書記官  李  玉  華
中    華    民    國    97    年    3     月    21    日
附錄本案論罪科刑法條全文：
中華民國刑法第330條
犯強盜罪而有第 321 條第 1 項各款情形之一者，處 7 年以上有
期徒刑。
前項之未遂犯罰之。
中華民國刑法第321條
犯竊盜罪而有左列情形之一者，處六月以上、五年以下有期徒刑
：
一、於夜間侵入住宅或有人居住之建築物、船艦或隱匿其內而犯
    之者。
二、毀越門扇、牆垣或其他安全設備而犯之者。
三、攜帶兇器而犯之者。
四、結夥三人以上而犯之者。
五、乘火災、水災或其他災害之際而犯之者。
六、在車站或埠頭而犯之者。
前項之未遂犯罰之。


司法院資訊處製作；財團法人民間司法改革基金會備份。
